【裁判字號】    97,抗,155
【裁判日期】    970711
【裁判案由】    假扣押
【裁判全文】
臺灣高等法院高雄分院民事裁定           97年度抗字第155號
抗  告  人  乙○○
上列抗告人因與相對人甲○○間聲請假扣押事件，對於民國97年
3月20 日臺灣高雄地方法院97年度裁全字第2848號所為裁定提起
抗告，本院裁定如下：
    主  文
抗告駁回。
抗告訴訟費用新台幣壹仟元由抗告人負擔。
    事實及理由
一、抗告意旨略以：依民國92年2 月7 日修正之民事訴訟法第
    526 條第1 、2 項規定，債權人聲請假扣押時，就請求及假
    扣押之原因，均應為釋明。依其修正理由，如債權人就假扣
    押之請求及原因未先為釋明，縱就債務人所應受之損害陳明
    願供擔保，法院亦不得命為假扣押，必因釋明不足，並經債
    權人陳明願供擔保或法院認為適當者，始得准命供擔保後為
    假扣押。又假扣押押之原因，係指日後不能強制執行或甚難
    執行之虞；所謂不能強制執行，如債務人浪費財產，增加負
    擔，或就其財產為不利益之處分，將成為無資力之情形等是
    ，所謂恐難執行，如債務人將移住遠方或逃匿（最高法院19
    年抗字第232 號判例參照）。相對人聲請本件假扣押，僅於
    書狀陳述：為免抗告人變賣隱匿其財產，致日後有不能執行
    之虞等語，違反上開應為釋明之規定。原裁定准其聲請，於
    法有違，求予廢棄原裁定，駁回相對人之聲請等語。
二、相對人則以：由下列事實足認抗告人有處分、隱匿財產之行
    為：(一)抗告人95年度之綜合所得稅各類所得資料顯示，抗告
    人當時尚有包括統一綜合證券公司、中華汽車工業公司、寶
    成工業股份有限公司、新復興微波通風股份有限公司等之股
    票，然97年3 月28日之財產歸屬資料，已無上開公司之股票
    ；(二)抗告人於原審法院97年度雄簡字第1204號兩造間確認本
    票債權關係不存在事件言詞辯論期日，自承相對人94年間每
    月約新台幣20萬元，迄96年間每月約27、8 萬元，大部分薪
    資係交予抗告人，不動產亦登記抗告人名下等語，然執行法
    院依據97年司執全字第1725號執行事件，對抗告人在各存款
    銀行執行扣押命令結果，其在玉山銀行前鎮分行之帳戶已結
    清，陽信銀行三鳳分行存款餘額僅126 元，高雄銀行七賢分
    行僅餘1060元；三多分行僅餘47107 元，台灣土地銀行五甲
    分行僅餘2995元，華南銀行高雄三民分行僅餘11293 元，台
    北富邦銀行前鎮分行僅餘1055元，就屬於兩造夫妻2 人之法
    定財產有浪費、隱匿情事；(三)抗告人日前持本票裁定，對相
    對人之薪資聲請強制執行，經執行法院於97年4 月25日發執
    行命令，每月執行約10萬元之薪資，亦經抗告人隱匿。故本
    件確有假扣押之原因，且有各該抗告人之財產歸戶資料、綜
    合所得稅各類所得資料清單、言詞辯論筆錄、執行扣押命令
    之各銀行回覆函文、執行法院執行命令等可資釋明，抗告人
    指伊就假扣押之原因未為釋明，並無理由等語。
三、按依民事訴訟法第526 條第1 、2 項之規定，債權人就請求
    及假扣押之原因均應釋明之；釋明如有不足，而債權人陳明
    願供擔保或法院認為適當者，法院得定相當之擔保，命供擔
    保後為假扣押。經查：(一)相對人就本件假扣押之請求，業已
    陳述係基於離婚訴訟及請求精神賠償及分配夫妻剩餘財產，
    並提出戶籍謄本、民事通常保護令、驗傷診斷書等以為釋明
    ；(二)相對人就假扣押之原因，業為陳述如上開理由二，並提
    出抗告人之財產歸戶資料、綜合所得稅各類所得資料清單、
    言詞辯論筆錄、執行扣押命令之各銀行回覆函文、執行法院
    執行命令等以為釋明。相對人之釋明縱有不足，惟業經陳明
    願供擔保以代釋明，是則原裁定准相對人供擔保後對抗告人
    之財產為假扣押，合於上開民事訴訟法第526 條第1 、2 項
    之規定，並無違誤。抗告人仍執詞指摘原裁定不當，不能認
    為有理由。
四、依民事訴訟法第495 條之1 第1 項、第449 條第1 項、第95
    條、第78條，裁定如主文。
中    華    民    國    97    年    7     月    11    日
                            民事第一庭
                                審判長法官  黃金石
                                法      官  林健彥
                                法      官  謝肅珍
以上正本證明與原本無異。
如不服本裁定應於送達後10日內向本院提出再抗告狀（並按他造
當事人之人數附繕本），並繳納再抗告費新臺幣1,000 元。
再為抗告應以適用法規顯有錯誤為理由，並經本院之許可，該許
可以原裁定所涉及之法律見解具有原則上之重要性者為限，並委
任律師為代理人。
中    華    民    國    97    年    7     月    11    日
                                書  記  官  蘇恒仁
附註：
抗告人之配偶、三親等內之血親、二親等內之姻親，或抗告人為
法人、中央或地方機關時，其所屬專任人員具有律師資格並經法
院認適當者，亦得為第三審代理人。
抗告人或其法定代理人具有律師資格者及前項情形，應於提起抗
告或委任時釋明之。


司法院資訊處製作；財團法人民間司法改革基金會備份。
